【裁判字號】    99,易,817
【裁判日期】    990426
【裁判案由】    毒品危害防制條例
【裁判全文】
臺灣臺北地方法院刑事判決               99年度易字第817號
公  訴  人  臺灣臺北地方法院檢察署檢察官
被      告  甲○○
上列被告因毒品危害防制條例案件，經檢察官提起公訴（99年度
毒偵字第639 號），被告於本院審理中，就被訴事實為有罪之陳
述，經本院告知簡式審判程序意旨，並聽取公訴人及被告之意見
後，本院裁定依簡式審判程序審理，判決如下：
    主  文
陳濟漳施用第二級毒品，累犯，處有期徒刑陸月，如易科罰金，
以新臺幣壹仟元折算壹日。扣案之第二級毒品甲基安非他命壹包
（驗餘淨重壹點零壹伍捌公克）沒收銷燬；包裹上開毒品之包裝
袋壹只沒收。
    事  實
一、陳濟漳前因施用第二級毒品案件，經本院以94年度易字第59
    6 號判決判處有期徒刑10月確定，又因轉讓第二級毒品案件
    ，經臺灣板橋地方法院以94年度訴字第474 號判決判處有期
    徒刑2 年確定，後該兩罪經依法減刑並定應執行有期徒刑2
    年3 月；再因施用第二級毒品案件，經本院以95年度簡字第
    1773號判決判處有期徒刑6 月確定，並與前揭之兩罪接續執
    行，甫於民國97年1 月30日因縮短刑期假釋出監並付保護管
    束，後其假釋未經撤銷，刑期至97年3 月24日縮刑期滿，未
    執行之刑以已執行論。
二、陳濟漳前因施用毒品案件，經本院裁定送觀察、勒戒，於87
    年10月27日因無繼續施用傾向釋放出所，後於觀察、勒戒執
    行完畢釋放後5 年內之88年間，即又因施用毒品案件，經本
    院以88年度店簡字第530 號判決判處有期徒刑6 月確定，且
    於93年間、94年間、95年間均各因施用毒品案件而經本院等
    法院判刑確定。竟仍未能戒除毒癮，基於施用第二級毒品之
    犯意，於99年2 月3 日晚上9 時許，在臺北市萬華區之某公
    廁內，以將毒品置於吸食器內點燃吸煙之方式，施用第二級
    毒品甲基安非他命1 次。嗣為警於當晚10時30分許，因其行
    跡可疑，在臺北市○○區○○街2 段55號前盤檢查獲，並扣
    得施用剩餘之第二級毒品甲基安非他命1 包（含袋實稱毛重
    1.2160公克，淨重1.0160公克，取樣0.0002公克，驗餘淨重
    1.0158公克）及其所有供（但非專供）施用毒品所用之上開
    毒品包裝袋1 只，始知上情。
三、案經臺北市政府警察局萬華分局報請臺灣臺北地方法院檢察
    署檢察官偵查起訴。
    理  由
一、程序部分：本件被告陳濟漳所犯係死刑、無期徒刑或最輕本
    刑為3 年以上有期徒刑以外之罪，其於審理中就被訴事實為
    有罪之陳述，經本院告知簡式審判程序之旨，並聽取當事人
    意見後，本院遂依刑事訴訟法第284 條之1 、第273 條之1
    第1 項規定裁定進行簡式審判程序，合先敘明。
二、上開事實，業據被告迭於警詢、偵訊、本院99年4 月12日之
    審理程序中均坦承不諱，且被告此次驗尿結果，就安非他命
    （安非他命、甲基安非他命）類確呈現陽性反應，檢體編號
    核亦無誤，此有台灣尖端先進生技醫藥股份有限公司濫用藥
    物檢驗報告及尿液檢體委驗單（編號：041822號）各1 件存
    卷可查，另有扣案之上開毒品、包裹毒品之包裝袋為憑，且
    有自願受搜索同意書、搜索扣押筆錄、毒品初步鑑驗報告單
    、交通部民用航空局航空醫務中心毒品鑑定書等為憑，堪認
    被告確於上開時、地，有施用第二級毒品甲基安非他命1 次
    之行為，則被告上開任意性自白核與事實相符而可採信，本
    案事證已臻明確，其犯行堪以認定；又查被告前因施用毒品
    案件，經本院裁定送觀察、勒戒，於87年10月27日因無繼續
    施用傾向釋放出所，後於觀察、勒戒執行完畢釋放後5 年內
    之88年間，即又因施用毒品案件，經本院以88年度店簡字第
    530 號判決判處有期徒刑6 月確定，且於93年間、94年間、
    95年間均各因施用毒品案件而經本院等法院判刑確定，此有
    臺灣高等法院被告前案紀錄表1 件在卷可參，是被告此次施
    用毒品，雖已距其觀察、勒戒執行完畢釋放後5 年以上，仍
    應依法追訴處罰。
三、核被告所為，係犯毒品危害防制條例第10條第2 項之施用第
    二級毒品罪。被告施用前後持有毒品之低度行為，應為施用
    之高度行為所吸收，不另論罪。查被告前因施用第二級毒品
    案件，經本院以94年度易字第596 號判決判處有期徒刑10月
    確定，又因轉讓第二級毒品案件，經臺灣板橋地方法院以94
    年度訴字第474 號判決判處有期徒刑2 年確定，後該兩罪經
    依法減刑並定應執行有期徒刑2 年3 月；再因施用第二級毒
    品案件，經本院以95年度簡字第1773號判決判處有期徒刑6
    月確定，並與前揭之兩罪接續執行，於97年1 月30日因縮短
    刑期假釋出監並付保護管束，後其假釋未經撤銷，刑期至97
    年3 月24日縮刑期滿，未執行之刑以已執行論，此有臺灣高
    等法院被告前案紀錄表乙件附卷可參，其於5 年內故意再犯
    本件最重為有期徒刑以上之罪，為累犯，應依刑法第47條第
    1 項之規定加重其刑。爰審酌被告此次犯後坦承犯行，態度
    尚可，但屢有毒品之前案紀錄，仍未能戒除毒癮復行施用，
    暨被告之素行、生活狀況、犯罪所生之危害等一切情狀，爰
    量處如主文所示之刑，並諭知易科罰金之折算標準。末扣案
    之上開第二級毒品甲基安非他命1 包，係查獲之第二級毒品
    ，不問是否屬於犯人所有，應依毒品危害防制條例第18條第
    1 項前段之規定，諭知沒收銷燬（至取樣化驗部分既已驗畢
    用罄滅失，不另諭知沒收銷燬）；另包裹上開毒品所用之包
    裝袋1 只，為被告所有，業據其供陳在卷，雖非專供其施用
    第二級毒品之器具，但仍係供其犯本案之罪所用之物，爰依
    刑法第38條第1 項第2 款之規定，併予宣告沒收。
據上論斷，應依刑事訴訟法第284 條之1 、第273 條之1 第1 項
、第299 條第1 項前段，毒品危害防制條例第10條第2 項、第18
條第1 項前段，刑法第11條、第47條第1 項、第41條第1 項前段
、第38條第1 項第2 款，判決如主文。
本案經檢察官蒲心智到庭執行職務。
中    華    民    國    99    年    4     月    26    日
                  刑事第五庭  法  官  吳勇毅
上正本證明與原本無異。
如不服本判決應於收受送達後10日內向本院提出上訴書狀，並應
敘述具體理由；其未敘述上訴理由者，應於上訴期間屆滿後20日
內向本院補提理由書（均須按他造當事人之人數附繕本）「切勿
逕送上級法院」。
                              書記官  游秀珠
中    華    民    國    99    年    4     月    26    日
附錄本案論罪科刑法條全文：
毒品危害防制條例第10條
施用第一級毒品者，處 6 月以上 5 年以下有期徒刑。
施用第二級毒品者，處 3 年以下有期徒刑。

司法院資訊處製作；財團法人民間司法改革基金會備份。
